【裁判字號】    99,消債更,146
【裁判日期】    991130
【裁判案由】    更生
【裁判全文】
臺灣桃園地方法院民事裁定                99年度消債更字第146號
聲  請  人  彭秀琴
即 債 務人
上列當事人因消費者債務清理事件聲請更生，本院裁定如下：
    主  文
債務人彭秀琴自中華民國九十九年十二月二日下午五時起開始更
生程序。
命司法事務官進行本件更生程序。
    理  由
一、按「法院開始更生程序之裁定，應載明其年、月、日、時，
    並即時發生效力」，又「法院裁定開始更生或清算程序後，
    得命司法事務官進行更生或清算程序；必要時，得選任律師
    、會計師或其他適當之自然人或法人一人為監督人或管理人
    。」消費者債務清理條例第45條第1 項、第16條第1 項分別
    定有明文。
二、本件聲請意旨略以：聲請人前曾於民國97年11月21日經台灣
    新竹地方法院裁定，認可聲請人與渣打國際商業銀行股份有
    限公司等12家債權銀行成立前置協商清償方案，惟聲請人原
    先工作之雇主倒閉歇業（經營自助餐），致使聲請人後來找
    到之工作（湯宸企業社）薪資大不如前，如依聲請人目前之
    每月工作所得為新台幣（下同）15,000元計算，聲請人每月
    除房貸支出7,700元外，另有必要之生活費用10,400 元，而
    上述之前置協商還款條件，為每月清償14,962元，因此，依
    聲請人之現況實已無力繳納，此應屬不可歸責於聲請人之事
    由。又聲請人無擔保或無優先權之債務總額未逾1,200 萬元
    ，復未經法院裁定開始清算程序或宣告破產，爰聲請更生等
    語。
三、經查：
（一）聲請人所主張之前揭事實，業據其提出債權人清冊、聲請
      人全戶戶籍謄本、台灣新竹地方法院97年度消債核字第27
      3 號民事裁定、日常生活費用支出單據、財團法人金融聯
      合徵信中心信用報告、財產及收入狀況說明書、聲請人個
      人97、98年度綜合所得資料清單、財產歸屬資料清單、聲
      請人名下所有金融機構往來銀行存摺封面及內頁（薪資轉
      帳證明）等影本各1份為證。
（二）聲請人目前負債總額為2,509,947 元，又依聲請人97、98
      年度綜合所得稅各類所得資料清單顯示，聲請人97年之年
      所得為307,904 元（本院卷第138 頁），98年度年所得為
      17,078元（本院卷第23頁）；故聲請人97年度每月平均所
      得為25,656元（計算式：307,904 ÷12=25,656 ，小數點
      以下四捨五入）、98年度每月平均所得為17,078元（計算
      式：17,078÷12=1,423，小數點以下四捨五入）。另依本
      院依職權函詢聲請人目前工作之雇主湯宸企業社之回函附
      件所載，聲請人在99年1 月至11月之薪資為15,000元至20
      ,000元不等（本院卷第223 至233 頁）。
（三）另依聲請人所列其每月必要支出之數額為10,400元，然該
      項聲請人所列生活必要支出及扶養費加總之數額，應依內
      政部所公佈之99年度台灣省每人每月最低生活必要支出金
      額9,829 元計算，此外並加計聲請人目前每月之房屋貸款
      7,700元後，則聲請人之每月合理必要支出應為17,529 元
      （計算式：9,829+7,700＝17,529）。
（四）綜上所述，聲請人每月生活必要支出數額為17,529元，然
      聲請人99年1 月至11月之薪資為15,000元至20,000元不等
      ，兩相減除後，多數月份之薪資並不足以支付其每月之生
      活必要支出，縱少數月份有剩餘，亦剩餘不多，是聲請人
      稱其無法按期繳納上開每期14,962元之前置協商清償方案
      ，應屬可採。則僅就上述聲請人每月總計清償債權銀行之
      金額，依聲請人目前之經濟狀況，堪認聲請人已有不能清
      償債務之情事甚明。此外，本件亦查無聲請人有消費者債
      務清理條例第6 條第3 項、第8 條或第46條各款所定駁回
      更生聲請之事由存在，則聲請人聲請更生，洵屬有據，並
      依首揭規定命司法事務官進行本件更生程序，爰裁定如主
      文。
中    華    民    國    99    年    11    月    30    日
                        民事第二庭  法  官  高明德
以上正本證明與原本無異。
本件不得抗告。
中華民國九十九年十二月二日下午五時公告裁定。
中    華    民    國    99    年    11    月    30    日
                                    書記官  崔青菁

司法院資訊處製作；財團法人民間司法改革基金會備份。
